# BOT项目政府投入的资本金合并报表账务处理问题？

提问人：lambeka7 时间：2017-08-07 10:51:58
请教陈版：A项目公司，为公路的BOT公司，该BOT项目的投资总额约为 120 亿，其中注册资本金投入约为 60 亿（社会资本方B的持股比例为51%，政府方投入49%）、政府方以车购税补助的形式投入约 30 亿、剩余资金由项目公司进行借款，政府方投入的资本金在董事会享有表决权，但不享有项目公司的利润及亏损，但社会资本方能够控制项目公司的董事会，该项目公司应纳入社会资本方集团的合并； 对于政府投入的项目资本金在B的合并报表应如何列式？据了解，政府方投入的注册资本金直接用于项目公司的建设，项目公司无需归还该部分注册资本，但此为政府方给项目公司的口头答复，在正式合同中无政府方资金是否需要返还，如何退出的约定；
（ 1 ）若项目公司无需返还政府方投入的注册资本，项目公司的账务处理为：报表按净额法列式 90 亿的无形资产（扣除车购税），并按扣除政府方投入的资本金的 30 亿之后的金额即 60 亿进行摊销；在B的合并报表中将项目公司的政府方投入的注册资本金按政府补助净额法冲减无形资产；此处理是否合适？ （ 2 ）若项目公司需返还政府方投入的注册资本，那在B的合并报表中，该部分金额应列式为少数股东权益？还是负债？

回答人：chenyiwei
此类BOT项目公司为结构化主体，其存续期间是有限的，即最迟到运营期满并无偿移交给政府之后，这个项目公司就失去了继续存在的意义，需要进行清算分配，因此，在目前对该笔资金的返还和退出无明确安排的前提下，对政府投入到项目公司的资金，在社会资本方的合并报表层面应确认为负债（长期应付款或其他非流动负债）处理，不应直接与合并报表层面的无形资产价值对冲。

提问人：lambeka7 时间：2017-08-08 11:08:38
请教陈版，若项目公司能够明确，该笔资金无需返还给政府，即项目公司清算时也不需要返还该部分注册资本金，那么在个别报表及合并报表中应如何处理比较合理？

回答人：chenyiwei
如果确定无需返还，则该款项相当于政府支付的服务对价的一部分，应当予以递延（相当于预收服务费），在后续服务期间内摊销确认为各年度的收入。

提问人：lambeka7 时间：2017-08-09 09:09:05
陈版，我的理解是在个别报表中，因为公司章程、投资协议中明确的约定了此部分属于项目公司的注册资本，那么在个别报表中这部分是否只能确认为实收资本，然后在合并层确认为递延收益，且按照净额法进行处理。

回答人：chenyiwei
可以。